臺灣臺南地方法院民事裁定
110年度抗字第103號
抗  告  人  昇發國際開發有限公司

法定代理人  曾麗惠  

抗  告  人  曾俊源  

相  對  人  陳憲樟  


上列當事人間請求本票裁定強制執行事件，抗告人對於民國110
年6月25日本院110年度司票字第2011號裁定提起抗告，本院裁定
如下：
    主  文
抗告駁回。
抗告程序費用新臺幣壹仟元由抗告人連帶負擔。
    理  由
一、抗告意旨略以：訴訟標的金額已部分清償等語。
二、按執票人向本票發票人行使追索權時，得聲請法院裁定後強
    制執行，票據法第123條定有明文。又本票執票人依上開法
    條之規定，聲請法院裁定及抗告法院之裁定，僅依非訟事件
    程序，以審查強制執行許可與否，並無確定實體上法律關係
    存否之效力，如發票人就票據債務之存否有爭執時，應由發
    票人提起確認之訴，以資解決（最高法院56年台抗字第714
    號、57年台抗字第76號判例意旨資參照）。是以，本票准許
    強制執行之裁定屬非訟事件裁定，為裁定之法院僅就本票為
    形式上之審查，無從審酌實體法律關係，且抗告法院就本票
    裁定強制執行事件，亦應僅為形式審查，尚不得審酌關於實
    體事項之事由。
三、經查，本件相對人主張其執有抗告人簽發如附表所示之本票
    2紙（下稱系爭本票），並免除作成拒絕證書，屆期經提示
    未獲付款，故依票據法第123條、非訟事件法第194條規定，
    聲請裁定准予強制執行等情，業據相對人提出與其主張相符
    之系爭本票為證；而依系爭本票形式上觀察，已具備本票有
    效要件，依票據法第123條規定，相對人聲請原審裁定准予
    系爭本票強制執行，自無不合。抗告人所稱訴訟標的金額已
    部分清償等語，核屬對實體事項之爭執，非本件非訟程序得
    以審究，揆諸首揭說明，應由抗告人另行提起訴訟以資解決
    。從而，原裁定就系爭本票為形式上之審查，認其已具備本
    票各項記載事項，屬有效之本票，而為許可強制執行之裁定
    ，並無違誤，抗告人提起本件抗告，為無理由，應予駁回。
四、按非訟事件，依法應由關係人負擔費用者，法院裁定命關係
    人負擔時，應一併確定其數額；非訟事件程序費用之負擔，
    有相對人者，準用民事訴訟法有關訴訟費用之規定，非訟事
    件法第24條第1項及同法第21條第2項分別定有明文。本件抗
    告既經駁回，依上開規定，本院應予確定訴訟費用額。查抗
    告人提起本件抗告，除繳納抗告費新臺幣（下同）1,000元
    外，未有其餘程序費用之支出。是以，本件應由抗告人負擔
    之程序費用額確定為1,000元。
五、據上論結，本件抗告為無理由，依非訟事件法第46條、第21
    條第2項、第24條第1項，民事訴訟法第495條之1第1項、第4
    49條第1項、第95條、第78條、第85條第2項，裁定如主文。
中　　華　　民　　國　　110 　年　　8 　　月　　23　　日
                  民事第二庭    法  官　余玟慧
以上正本係照原本作成。
本裁定除以適用法規顯有錯誤為理由，不得再抗告。如提起再抗
告，應於收受後10日內委任律師為訴訟代理人向本院提出再抗告
狀及委任狀，並繳納再抗告費新臺幣1,000元。
中　　華　　民　　國　　110 　年　　8 　　月　　23　　日
                                書記官  彭蜀方
　　
附表：                                      編號 發票日 票面金額 到期日 票據號碼   (新臺幣)   001 109年12月15日 1,000,000元 110年1月15日 憲字第2020121501號 002 109年12月15日 1,000,000元 110年2月15日 憲字第2020121502號